【裁判字號】    89,訴,664
【裁判日期】    900327
【裁判案由】    侵占
【裁判全文】
臺灣基隆地方法院刑事判決                          八十九年度訴字第六六四號
    公  訴  人  臺灣基隆地方法院檢察署檢察官
    被      告  乙○○
右列被告因侵占案件，經檢察官提起公訴 (八十九年度偵字第三七九六號)，本院判
決如左：
    主  文
乙○○連續意圖為自己不法之所有，而侵占對於業務上所持有之物，處有期徒刑柒月
。
    事  實
一、乙○○意圖為自己不法之所有，基於概括之犯意，自民國（下同）八十六年四月
    間起至八十九年四月間止，利用其擔任坐落基隆市○○○路「碧嵐大地」社區管
    理委員會主任委員之機會，連續將太平洋通用電訊股份有限公司及和信電訊股份
    有限公司所交付用以支付承租架設行動電話之租金新台幣（下同）四十七萬五千
    三百五十五元，以變易持有為所有之意思予以侵占入己。嗣於八十九年六月間因
    其卸任主任委員，始為新任之主任委員甲○○發現上情。
二、案經甲○○訴請台灣基隆地方法院檢察署檢察官偵查起訴。
    理  由
一、訊據被告乙○○固坦承於前揭時地侵占「碧嵐大地」社區管理委員會之行動電話
    基地台租金，惟矢口否認侵占金額達四十七萬五千三百五十五元，辯稱：伊僅侵
    占二十八萬元云云。惟查：右揭事實，業據告訴人甲○○指訴被告侵占之款項應
    扣除伊前支付之發電機修理費及管理費共六萬三千元，而係四十七萬五千三百五
    十五元等情節綦詳，復有被告於八十九年六月七日書立，上載被告侵占之金額為
    五十三萬八千三百五十五元，另有一筆金額約五萬元至八萬元之帳目未確定之切
    結書一紙及行動電話基地台租賃契約書影本三紙、收據影本十五紙附卷可稽，衡
    情被告若僅侵占二十八萬元，何須於前開記載侵占金額為五十三萬八千三百五十
    五元之切結書上簽名？足徵被告所辯，顯係卸責之詞，不足採信。本件事證明確
    ，被告犯行洵堪認定，應依法論科。
二、查被告乙○○擔任碧嵐大地社區管理委員會主任委員，並從事代社區管理委員會
    與行動電話基地台簽約、收受租金等業務，竟將其業務上所持有之款項侵占入己
    ，核其所為，係犯刑法第三百三十六條第二項之業務侵占罪。其先後數次犯行，
    時間緊接，手法相同，且均觸犯構成要件相同之罪名，顯係基於概括犯意反覆為
    之，應依連續犯以一罪論，並依法加重其刑。爰審酌被告素行、犯罪之動機係因
    欠缺醫藥費而圖謀不法財產、利用職務機會侵占之手段、犯罪所得之金額為四十
    餘萬元，及被告犯罪後迄今數年，均規避賠償責任、犯罪後猶避重就輕，僅坦承
    部分犯罪事實之態度等一切情狀，爰量處有期徒刑一年四月之刑。
據上論斷，應依刑事訴訟法第二百九十九條第一項前段，刑法第五十六條、第三百三
十六條第二項，罰金罰鍰提高標準條例第一條前段，判決如主文。
本案經檢察官黃士元到庭執行職務
中    華    民    國      九十        年      三      月    二十七    日
                                      臺灣基隆地方法院刑事第三庭
                                          法  官
右正本證明與原本無異。
如不服本判決，應於判決送達後十日內，向本院提出上訴狀。
                                          書記官
中    華    民    國      八十        年              月              日


司法院資訊處製作；財團法人民間司法改革基金會備份。
